【裁判字號】    88,交聲,27
【裁判日期】    890201
【裁判案由】    聲明異議
【裁判全文】
臺灣基隆地方法院交通事件裁定                      八十八年度交聲字第二七號
    異  議  人  甲○○
    即受處分人
右列異議人因違反道路交通管理處罰條例案件，對於台北市交通裁決所於八十八年九
月二十七日所為之處分（北市交裁車字第二二─一三五五二號），聲明異議，本院裁
定如左：
    主  文
異議駁回。
    理  由
一、按汽車駕駛人裝用測速雷達感應器者，處四百元以上八百元以下罰鍰；其感應器
    沒入之。前項行為，如應歸責於汽車所有人者，並吊扣其汽車牌照一個月，道路
    交通管理處罰條例第四十條第一項、第二項定有明文。
二、經查：本件受處分人即異議人甲○○於民國八十八年八月十三日二十二時四十五
    分，駕駛車號Ｋ九－九二一三號自用小客車，在台二公路一０九公里處，為警當
    場查獲車內裝用測速雷達感應器，而予掣單舉發，有舉發通知單、內政部警政署
    國道公路警察局省道第一隊八十八年九月十五日八八公局省一交字第五五二五號
    函附卷、測速雷達感應器扣案可資佐證。異議人雖辯稱：扣案之物品非屬測速雷
    達感應器，只是插在點煙器上之提醒有測速照相切勿超速，其功能與設置在路邊
    之黃色警告標誌無異，且不會干擾警方雷達之運作，且市面上有諸多廣告說明該
    物品係合法，應屬不罰云云。然查：扣案之物品係屬單純之信號接收器即俗稱香
    菇頭，業據本院調取該扣案物品勘驗屬實，有勘驗筆錄、照片各一件在卷可稽，
    而俗稱之香菇頭係能以接收業者所設置之發訊器所發射之電波，雖業者每於固定
    式警用雷達測速器附近安置前開發訊器，惟因前揭扣案物品，不具偵知警用雷達
    訊號之功能，無從據以直接或間接偵知該固定式警用雷達測速器開啟與否，故障
    與否，有無發射雷達波，且無從偵知巡邏警車上有無裝用雷達測速器或是否開啟
    中，復無法據以得知未經業者於附近安置發訊器之固定式警用雷達測速器。是故
    俗稱之香菇頭，其功能僅相當於業者所知固定式警用雷達測速器分布之位置圖，
    而與市售能偵知雷達波之測速雷達感應器有間。惟按道路交通管理處罰條例第四
    十條之規定所指測速雷達感應器，依其立法精神當係指能預先偵知警察雷達測速
    之位置或訊號者而言，因此凡汽車駕駛人所裝置之感應器，得以預先獲知測速雷
    達裝置地點者，即符合該條之規定，不論該感應器係以直接、間接方法為之，亦
    不以感應區域之廣、狹而有不同，否則無異鼓勵汽車駕駛人不按規定速限行駛，
    轉而尋求各種規避方式，自非立法之本意。本件異議人既坦承有裝置俗稱香菇頭
    之信號接收器一節，而俗稱香菇頭之信號接收器，雖不具偵知警用雷達訊號之功
    能，然有預知固定式警用雷達裝置位置之功能，即足以使異議人規避超速之處罰
    ，則其具有違規之事實，至為明確，所為上揭辯解不足採信。原處分機關依前揭
    規定裁處異議人罰鍰新台幣一千二百元及沒入測速雷達感應器一具，核無違誤或
    不當。本件異議為無理由，應予駁回。據上論斷，應依道路交通案件處理辦法第
    十九條，裁定如主文。
中      華      民      國      八十九      年     二     月      一    日
                                 臺灣基隆地方法院交通法庭
                                      法  官   徐  世  禎
右正本證明與原本無異。
對於本件裁定如有不服，應於收受送達後五日內，向本院提出抗告書狀，敘述抗告之
理由，抗告於臺灣高等法院。
                                      書記官    莊  國  隆
中      華  民      國      八十九      年     二     月    十一    日


司法院資訊處製作；財團法人民間司法改革基金會備份。
